【裁判字號】    90,交聲,171
【裁判日期】    900809
【裁判案由】    違反道路交通管理處罰條例聲明異議
【裁判全文】
臺灣桃園地方法院刑事交通事件裁定                  九十年度交聲字第一七一號
    異  議  人
    即受處分人  甲○○
右列受處分人因違反道路交通管理處罰條例案件，對於交通部新竹區監理所桃園監理
站於民國九十年六月二十八日以桃監裁五字第駕裁五二—Ｄ九Ａ八四九二八四違反道
路交通管理事件裁決書所為之處分聲明異議，本院裁定如左：
        主  文
異議駁回。
        理  由
一、聲請意旨略以：異議人於民國九十年一月二十九日十八時五分許，駕駛Ｖ７─五
    三二一號自小客車行經桃園市○○路與中華路岔口，並未闖紅燈，果異議人有闖
    越三民路與中華路岔口之紅燈，則異議人經過上開路段後，於三民路與復興路岔
    口停等紅燈時，舉發之警員余建華（應為陳志華）當時即站在異議人所駕駛之上
    開自小客車旁邊，警員理當即時告發，但警員當時並未予以攔停舉發，且查本件
    並無照片或其他證據足以證明異議人確有闖紅燈之違規行為，是異議人對於本件
    裁決實難信服，為此聲明異議。
二、按「汽車駕駛人，行經有燈光號誌管制之交岔路口闖紅燈者，處新臺幣（下同）
    一千八百元以上五千四百元以下罰鍰。」、「汽車駕駛人有左列各款所列條款之
    一者，除依原條款處罰鍰外，並予記點：三  有第四十三條、第五十三條或第五
    十四條情形之一者，各記違規點數三點。」道路交通管理處罰條例第五十三條、
    第六十三條第一項分別定有明文。本件裁決機關以異議人行經桃園縣桃園市○○
    路與中華路岔口有闖紅燈之行為，遂依上開法條之規定裁罰異議人，異議人執前
    詞聲明異議，是本件所應審究者乃異議人是否有前述之違規行為。
三、訊據異議人坦承為於九十年一月二十九日十八時五分許，駕駛車牌號碼Ｖ７─５
    ３２１號自小客車行經上開路段，惟矢口否認有闖紅燈之違規行為，辯稱：並無
    證據證明異議人有闖紅燈之違規行為，如果有闖紅燈，不可能停在復興路口的第
    一部云云。惟經查，異議人於上開時、地，違規之事實，業據證人即桃園縣警察
    局交通隊之舉發警員陳志華到庭證稱：「異議人先行經三民路、中華路口，當時
    ，有三、四部汽車闖紅燈，但因交通流量甚大，適逢下班時間，我認為不宜攔停
    ，所以用逕行舉發，異議人經過的路段，在中華路及復興路口，各有一個紅綠燈
    ，中華路口的紅綠燈變換比復興路口早約十秒，當時，我們看到車號，先紀錄在
    紅單上，回隊上，再逕行補發。」、「必須有固定桿的設備，才會拍照，異議人
    行駛的路段沒有拍照設備。」、「站在三民路、復興路口，異議人所闖的地方，
    距離我執勤的站立處，約十五至二十公尺，我確當時，是看到紅燈亮起，才抄闖
    紅燈的車號。」（參本院九十年八月六日訊問筆錄），參以異議人自承於上開時
    間，確實駕駛上開車輛經過違規地，而證人即警員陳志華於各路段執勤，每日所
    看過之車輛無數，其於上述時、地執勤時，能明確抄錄異議人之車號，足認證人
    陳志華之上開證述情節，應可採信。況查執行交通整理勤務警舉發違反道路交通
    管理處罰條例所列之違規事實，本質上為行政處分，係公務員基於職務上之權力
    ，且警員所為之舉發，係依法就特定之具體事件所為之具有公法上效果之單方面
    行政行為，基於公務員為公法上行為具有公信力之原則，該行政處分行為當可被
    推定為真正，其據以依法處分之事實認定亦為正確無誤。此外，依據違反道路交
    通管理事件統一裁罰標準及處理細則第二十三條規定：「汽車違反道路交通管理
    事件有下列情形之一，當場不能或不宜攔截製單舉發者，得逕行舉發之：一闖紅
    燈或平交道。」、「前項逕行舉發，應記明車輛牌照號碼、車型等可資辦明之資
    料，查明汽車所有人姓名或名稱、住址，並以該汽車所有人為被通知人製單舉發
    之。」，因此，為維護駕駛人行車安全，如有不宜攔停之情況，舉發之員警，可
    以不予攔停，經查本件異議人違規之地點為交岔路口，再往前十餘公尺處，又有
    一處十字路口，且時值下班尖峰時間，為異議人所不爭執，並有異議人所繪之現
    場草圖可稽，如當時警員採取攔停之措施，不但影響車流，且可能致生危險，執
    勤員警依其當時之判斷，未予攔停，逕行舉發，應屬其執行職務之裁量範圍，於
    法尚無不合，是不能以其未予攔停，據為未違規之有利證據。徵以本件執勤員警
    與異議人間又素無閒隙，亦無故意媾異議人之可能，揆諸前揭說明，在無其他特
    殊之情事下，自應認為警員依法處分之事實係屬正確。異議人徒以未違規置辯，
    並未舉證以實其說，尚難據為異議人有利之認定。其上開所辯為卸責之詞，不足
    採信。本件異議人闖紅燈之違規行為，事證明確，從而原處分機關依「道路交通
    管理處罰條例」第五十三條、第六十三條第一項規定，裁處最低之新臺幣一千八
    百元罰鍰並記違規點數三點，核無違誤，本件受處分人之異議為無理由，應予駁
    回。
據上論斷，應依道路交通管理處罰條例第八十七條第二項、道路交通案件處理辦法第
十九條，裁定如主文。
中      華      民      國    九十      年      八      月      九      日
                                臺灣桃園地方法院交通法庭
                                    審判長法  官  王  兆  飛
                                          法  官  曾  正  耀
                                          法  官  李  桂  英
右正本證明與原本無異。
如不服本裁定，應於裁定送達後五日內向本院提出抗告狀。
                                          書記官  梁  麗  雲
中      華      民      國    九十      年      八      月    十 三     日


司法院資訊處製作；財團法人民間司法改革基金會備份。
